es: Tipo de base de la sombrilla: Abrazadera para balcón; Base de cruz voladiza; Montaje en cubierta; Base rellenable; Estaca en el suelo; Base rodante; Discos de pesas apilables; Base insertable para mesa; Montaje en pared; Placa con peso; Otros
th: ประเภทของฐานร่ม: แบบหนีบระเบียง; ฐานกากบาทแบบคานยื่น; แบบยึดพื้น; ฐานถ่วงน้ำหนักแบบเติมวัสดุได้; แบบเดือยปักดิน; แบบมีล้อเลื่อน; แผ่นถ่วงน้ำหนักแบบซ้อนกันได้; แบบติดตั้งผ่านรูโต๊ะ; ติดผนัง; แผ่นถ่วงน้ำหนัก; อื่นๆ
cs: Typ podstavce pro slunečník: Svorka na balkónové zábradlí; Konzolový křížový podstavec; Montáž na dřevěnou terasu; Plnitelná základna; Kolík do země; Na kolečkách; Stohovatelná závaží; Procházející stolem; Na zeď; Zatěžovací desky; Jiné
ja: アンブレラのベースタイプ: バルコニークランプ; カンチレバークロスベース; デッキマウント; 充填可能ベース; 地中スパイク; ローリングベース; 積み重ね可能ウェイトプレート; テーブルインサートベース; ウォールマウント; 加重プレート; その他
nb: Paraplyfottype: Balkongklemme; Utkragende kryssbase; Dekkmontering; Fyllbar base; Jordspyd; Rullende base; Stabelbare vektskiver; Bordinnsatsbase; Veggfeste; Vektet plate; Annet
it: Tipo di base dell'ombrello: Morsetto per balcone; Base a croce a sbalzo; Montaggio su ponte; Base riempibile; Picchetto interrato; Base rotante; Dischi pesi impilabili; Base da tavolo-inserto; Montaggio a parete; Piastra pesata; Altro
ko: 우산 받침대 유형: 발코니 클램프; 캔틸레버형 십자형 받침대; 데크 고정식; 충전식 거치대; 지면 고정용 스파이크; 바퀴형 베이스; 적재식 무게추 평판; 테이블 삽입형 받침대; 벽설치용; 무게추 평판; 기타
zh-TW: 傘座類型: 陽台夾架; 懸臂式十字底座; 安裝在甲板; 可填充式底座; 地面固定; 滾輪底座; 堆疊式重量片; 插入桌式底座; 壁掛式; 加重片; 其他
bg-BG: Тип основа за чадър: Скоба за балкон; Конзолна кръстосана основа; Монтаж на платформа; Пълнеща основа; Забиващ се в земята шип; На колелца; Тежести; Основа със стойка за маса; За монтаж на стена; Тежка плоча; Друго
ro-RO: Tipul de bază al umbrelei: Clemă balcon; Bază în cruce pentru consolă; Montare pe platformă; Bază umplută; Țăruș îngropat; Bază rulantă; Plăci de greutate suprapozabile; Bază pentru inserția de masă; Montare pe perete; Placă cu greutate; Altele
zh-CN: 伞座类型: 阳台夹; 悬臂式十字底座; 甲板安装式; 可填充底座; 地插; 滚轮底座式; 可堆叠配重板; 插桌式底座; 壁挂式; 配重板; 其他
ru: Тип основания зонта: Зажим для крепления на балконе; Консольное крестообразное основание; Крепление к настилу; Заполняемое основание; Штырь для грунта; Основание на роликах; Штабелируемые диски; Вставное основание; Настенное крепление; Утяжеленная пластина; Другое
de: Schirmständertyp: Balkonklemme; Kragarm-Kreuzfuß; Deckmontage; Befüllbarer Sockel; Erdspieß; Rollbarer Ständer; Stapelbare Gewichtsscheiben; Tischloch; Wandhalterung; Gewichtsscheibe; Sonstiges
sk-SK: Typ základne dáždnika: Balkónová svorka; Konzlová krížová základňa; Montáž na podlahu; Plniteľný podstavec; Hrot na zapichnutie do zeme; Podstavec na kolieskach; Na seba ukladateľné závažia; Podstavec na vkladanie do stole; Nástenný držiak; Záťažová platňa; Iné
el: Τύπος βάσης ομπρέλας: Σφιγκτήρας μπαλκονιού; Σταυρωτή βάση προβόλου; Βάση καταστρώματος; Γεμιστή βάση; Ενσωματωμένο καρφί στο έδαφος; Κυλιόμενη βάση; Στοιβαζόμενες πλάκες βάρους; Βάση εισαγωγής τραπεζιού; Επιτοίχια στήριξη; Βαρυμένη πλάκα; Άλλο
sl-SI: Vrsta podstavka za dežnik: Balkonska objemka; Konzolna križna osnova; Nosilec za palubo; Polnilna osnova; Vkopani klin; Valjasta podlaga; Zložljive utežne plošče; Podstavek za mizo; Montaža na steno; Utežena plošča; Druga
vi: Loại đế dù: Kẹp ban công; Đế chữ thập cho dù lệch tâm; Gắn vào sàn; Đế có thể đổ đầy; Cọc cắm xuống đất; Đế có bánh xe; Các tấm tạ có thể xếp chồng; Đế gắn vào bàn; Treo tường; Tấm tạ; Khác
pt-BR: Tipo de base do guarda-chuva: Braçadeira para varanda; Base transversal em balanço; Montagem em deck; Base preenchível; Espigão para fixação no solo; Base com rodízios; Placas de pesos empilháveis; Base de encaixe em mesa; Suporte para paredes; Placa com peso; Outro
lt-LT: Skėčio pagrindo tipas: Balkono spaustukas; Konsolinis kryžminis pagrindas; Tvirtinama prie terasos; Užpildomas pagrindas; Į žemę įsmeigtas smaigas; Riedantis pagrindas; Sudedamos svorio plokštės; Stalo įdėklo pagrindas; Sieninis; Svertinė lėkštė; Kita
hr-HR: Vrsta baze kišobrana: Balkonska stezaljka; Križna baza za cantilever suncobrane; Montaža na rub; Punjiva baza; Šiljak za zabijanje u tlo; Valjkasta baza; Ploče za utege koje se mogu slagati; Baza za umetanje u stol; Zidna montaža; Uteg; Ostalo
sv: Typ av paraplyfot: Balkongklämma; Konsol med kryssfot; Däckmontering; Fyllbar bas; Markspik; Rullande bas; Stapelbara viktskivor; Bordinsatsbas; Väggmontering; Viktad platta; Annat
da: Paraplybasetype: Balkonklemme; Udkragende krydsbase; Dækmontering; Fyldbar base; Nedgravet stang; Rullende base; Stabelbare vægtskiver; Bordindsatsbase; Vægbeslag; Vægtet plade; Andet
nl: Type parasolvoet: Balkonklem; Vrijdragende kruisbasis; Terrasmontage; Vulbare basis; Grondanker/grondpen; Verrijdbaar; Stapelbare gewichtsplaten; Tafel-inzetvoet; Muurbevestiging; Verzwaarde plaat; Overig
fr: Type de pied du parasol: Pince de balcon; Base croisée pour parasol déporté; Fixation pour terrasse; Base à remplir; Pique à enfoncer dans le sol; Base roulante; Plaques de lest empilables; Base d’insertion dans table; Support mural; Plaque lestée; Autre
hu: Napernyőtalp típusa: Erkélybilincs; Konzolos kereszttalp; Teraszra rögzíthető; Tölthető alap; Földbe süllyesztett tüske; Gördülő talp; Rakásolható súlytárcsák; Asztalba illeszthető alap; Falra szerelhető; Súlyozott tányér; Egyéb
fi: Sateenvarjon jalustan tyyppi: Parvekepuristin; Ulokepalkkiristikko; Kansikiinnitys; Täytettävä pohja; Maahan upotettava piikki; Liikkuva pohja; Pinottavat painolevyt; Pöytäjalusta; Seinään kiinnitettävä; Painotettu levy; Muu
en: Umbrella base type: Balcony clamp; Cantilever cross base; Deck mount; Fillable base; In-ground spike; Rolling base; Stackable weight plates; Table-insert base; Wall mount; Weighted plate; Other
pt-PT: Tipo de base de guarda-chuva: Braçadeira de varanda; Base transversal em balanço; Montagem em deck; Base para enchimento; Espigão para fixação ao solo; Base rolante; Discos de peso empilháveis; Base para inserção em mesa; Montagem na parede; Placa com peso; Outro
pl: Typ podstawy parasola: Zacisk balkonowy; Krzyżowa podstawa do parasola bocznego; Mocowanie do pomostu; Podstawa napełniana; Szpikulec do wbijania w ziemię; Podstawa na kółkach; Sztaplowane płyty obciążające; Podstawa do montażu w stole; Montaż ścienny; Płyta obciążająca; Inne
tr: Şemsiye taban tipi: Balkon kelepçesi; Konsol tipi çapraz taban; Güverteye monte; Doldurulabilir taban; Yere çakılan çivi; Tekerlekli taban; İstiflenebilir ağırlık plakaları; Masa içi taban; Duvara monte; Ağırlık plakası; Diğer